【裁判字號】    90,基小,53
【裁判日期】    900326
【裁判案由】    給付買賣價金
【裁判全文】
臺灣基隆地方法院基隆簡易庭小額民事判決              九十年度基小字第五三號
    原      告  威帝歐文化傳播事業有限公司
                              .
    法定代理人  乙○○        .
    訴訟代理人  丁○○        .
                丙○○        .
    被      告  甲○○        .
右當事人間請求給付買賣價金事件，本院判決如左：
    主    文
被告應給付原告新台幣壹萬仟陸佰元，及如附表所示之利息。
原告其餘之訴駁回。
訴訟費用新台幣佰伍拾元，由被告負擔新台幣佰肆拾柒元，餘由原告負擔。
本判決第一項得假執行。
    理由要領
一、本件原告原請求被告給付新台幣（下同）一萬六千三百五十元，於起訴狀繕本送
    達後，減縮為請求一萬三千六百元，依民事訴訟法第二百五十六條第二款規定，
    應予准許，合先敘明。
二、原告起訴主張被告於民國八十九年二月十六日向原告購買國中一年級英文數學活
    Ｋ共五套光碟教學教材、光碟機一台，價款合計為二萬一千三百五十元，被告分
    別於八十九年二月二十一日、二十六日支付二千元及三千元，並簽訂延期付款書
    ，約定其餘款項分六期給付，自八十九年三月二十一日起每期按月於二十一日給
    付二千七百二十五元，詎被告僅付款二千七百五十元，尚積欠一萬三千六百元之
    事實，業據原告提出延期付款書影本一紙為證，且為被告所不爭執，原告之主張
    堪信為真實。
三、被告雖以係購買上開教材供其女兒趙念平使用，購買當時原告承諾要到府教學，
    然嗣後未依約履行，始未繼續付款作為抗辯，然為原告所否認，被告就兩造有約
    定到府教學之事實，應盡舉證責任。被告固聲請訊問證人趙念平到庭證明原告未
    履行到府教學之約定，然證人趙念平係被告女兒，關係至親，且為系爭教材之使
    用人，其證言難期公平，且證人趙念平證稱該教材內容係真人實際授課講解等情
    ，該教材經原告大量生產後本即係供購買者自行在家進修，而無需耗費較多的時
    間、金錢僱請家教或到補習班上課，原告自不會以較家教或補習班學費為低之價
    格出售該教材時，並另請專人到購買者住處教授，被告所為上開辯解，不足採信
    。
四、又按遲延之債務，以支付金錢為標的者，債權人得請求依法定利率計算之遲延利
    息；應付利息之債務，其利率未經約定，亦無法律可據者，週年利率為百分之五
    ；給付有確定期限者，債務人自期限屆滿時起，負遲延責任，民法第二百三十三
    條第一項前段、第二百零三條、第二百二十九條第一項分別定有明文。查兩造簽
    訂之延期付款書，約定被告應自八十九年四月至八月，於每月二十一日給付二千
    七百二十五元，故被告應分別自上開期限屆滿時始負遲延責任，原告請求自八十
    九年三月二十二日起依法定利率計算之遲延利息，於法無據。
五、從而，原告本於買賣之法律關係，請求被告給付一萬三千六百元，及如附表所示
    之利息，為有理由，應予准許，逾上開部分之請求，非有理由，應予駁回。
六、本件係依小額訴訟程序判決，被告受敗訴判決部分，依民事訴訟法第四百三十六
    條之二十，應依職權宣告假執行。
七、本件訴訟費用三百五十元（裁判費一百四十一元，送達郵費二百零九元），由被
    告負擔三百四十七元（原告減縮為請求被告給付一萬三千六百元，被告僅就敗訴
    部分負擔裁判費），餘由原告負擔。
中      華      民      國      九十      年      三    月    二十六    日
~B臺灣基隆地方法院基隆簡易庭
~B        法      官  陳湘琳
右正本證明與原本無異。
對於本件判決如有不服，應於收受送達後二十日內向本院提出上訴書狀，上訴於本院
合議庭，並按他造當事人之人數附具繕本。當事人之上訴，非以判決違背法令為理由
不得為之，上訴狀應記載上訴理由，表明下列各款事項：
（一）原判決所違背之法令及其具體內容。
（二）依訴訟資料可認為原判決有違背法令之具體事實。
中      華      民      國    九十      年      三    月    二十九      日
~B        法院書記官  王靜敏
附表：
┌───┬─────────┬─────────────┬──────┐
│編  號│  金  額（新台幣）│  利  息  請  求  期  間  │  利    率  │
├───┼─────────┼─────────────┼──────┤
│  一  │貳仟柒佰元        │自八十九年四月二十二日起至│年息百分之五│
│      │                  │清償日止                  │            │
├───┼─────────┼─────────────┼──────┤
│  二  │貳仟柒佰貳拾伍元  │自八十九年五月二十二日起至│同右        │
│      │                  │清償日止                  │            │
├───┼─────────┼─────────────┼──────┤
│  三  │同右              │自八十九年六月二十二日起至│同右        │
│      │                  │清償日止                  │            │
├───┼─────────┼─────────────┼──────┤
│  四  │同右              │自八十九年七月二十二日起至│同右        │
│      │                  │清償日止                  │            │
├───┼─────────┼─────────────┼──────┤
│  五  │同右              │自八十九年八月二十二日起至│同右        │
│      │                  │清償日止                  │            │
└───┴─────────┴─────────────┴──────┘


司法院資訊處製作；財團法人民間司法改革基金會備份。
